th: ชุดอุปกรณ์รถจักรยานยนต์ของเล่น: มีอุปกรณ์เสริมให้; มอเตอร์แรงเฉื่อย; ขาตั้ง; องค์ประกอบหน้าจอ LED; ไฟ; พวงมาลัย/แฮนด์หมุนได้; เพลง; ช่องเก็บของเปิดได้ (กระเป๋าข้าง/กล่องท้ายรถ); ดึงถอยหลังเพื่อวิ่ง; มีฟิกเกอร์คนขับให้; เสียง; ฟีเจอร์ผาดโผน/ยกล้อ; แปลงร่างได้; นำไปเล่นน้ำได้; แอ็กชันไขลาน; อื่นๆ
hu: Játék motorkerékpár jellemzői: Tartozékokkal; Lendkerekes meghajtás; Kitámasztó; LED-kijelző elemek; Fényekkel; Mozgó kormány/kormányrúd; Zenés; Nyitható tároló (oldaldobozok/felső doboz); Hátrahúzós funkció; Motoros figurával; Hanggal; Kaszkadőr/kerekező funkció; Átalakítható; Vizes játékhoz alkalmas; Felhúzós; Egyéb
sv: Leksaksmotorcykel – funktioner: Tillbehör ingår; Friktionsmotor; Stöd; LED-displayelement; Ljus; Rörlig styrning/styre; Musik; Öppningsbar förvaring (sadelväskor/toppbox); Pullback-funktion; Förarfigur ingår; Ljud; Stunt-/wheeliefunktion; Transformerande; Kompatibel med vattenlek; Uppdragningsfunktion; Övrigt
ro-RO: Set de caracteristici ale motocicletei de jucărie: Accesorii incluse; Motor cu fricțiune; Cric; Elemente de afișaj LED; Lumini; Direcție/ghidon mobil; Muzică; Spațiu de depozitare care se deschide (coburi/portbagaj); Acțiune pull-back; Figurină motociclist inclusă; Sunet; Funcție cascadorie/mers pe o roată; Transformabil; Compatibil cu joaca în apă; Mecanism cu cheiță; Altele
zh-TW: 玩具摩托車功能組合: 內含配件; 慣性動力; 支架; LED 顯示元素; 燈光; 可動轉向裝置/把手; 音樂; 可開關收納空間 (馬鞍袋/尾箱); 迴力動力; 內含騎士人偶; 音效; 特技/翹孤輪功能; 變形; 適用於戲水; 發條動力; 其他
hr-HR: Set značajki za motocikl igračku: Dodaci uključeni; Pogon na trenje; Nogar; Elementi LED zaslona; Svjetla; Pokretni volan/upravljač; Glazba; Spremište koje se otvara (bisage / gornji kofer); Pogon na povlačenje; Figura vozača uključena; Zvuk; Značajka za kaskaderstvo / vožnju na stražnjem kotaču; Mogućnost transformacije; Kompatibilno s igrom u vodi; Pogon na navijanje; Ostalo
el: Σύνολο χαρακτηριστικών παιχνιδιού μοτοσικλέτας: Περιλαμβάνονται αξεσουάρ; Μοτέρ τριβής; Σταντ; Στοιχεία οθόνης LED; Φώτα; Κινούμενο τιμόνι; Μουσική; Ανοιγόμενος αποθηκευτικός χώρος (σαμάρια/μπαγκαζιέρα); Μηχανισμός pull-back; Περιλαμβάνεται φιγούρα αναβάτη; Ήχος; Λειτουργία για κόλπα/σούζες; Μετασχηματιζόμενο; Συμβατό με παιχνίδι στο νερό; Κουρδιστός μηχανισμός; Άλλο
sk-SK: Súprava prvkov pre hračkársku motorku: Vrátane príslušenstva; Pohon na zotrvačník; Stojan; Prvky LED displeja; Svetlá; Pohyblivé riadenie/riadidlá; Hudba; Otvárací úložný priestor (sedlové brašne/horný kufor); Naťahovací pohon; Vrátane figúrky jazdca; Zvuk; Funkcia kaskadérskych kúskov/jazdy na zadnom kolese; Transformujúce; Kompatibilné s hrou vo vode; Naťahovací mechanizmus; Iné
ja: おもちゃのバイク機能セット: アクセサリー付属; フリクションモーターアクション; キックスタンド; LED ディスプレイ要素; ライト; 可動式ステアリング / ハンドルバー; 音楽; 開閉可能な収納 (サドルバッグ / トップケース); プルバックアクション; ライダーフィギュア付属; サウンド; スタント / ウィリー機能; 変形; 水遊び対応; ゼンマイ式アクション; その他
cs: Vlastnosti motocyklu na hraní: Příslušenství je součástí; Setrvačník; Stojánek; Součásti s LED displejem; Světla; Pohyblivé řízení/řídítka; Hudba; Otevírací úložný prostor (brašny/kufr); Natahovací; Včetně figurky jezdce; Zvuk; Kaskadérské kousky / jízda po zadním kole; Transformační; Vhodné do vody; Natahovací; Jiné
fi: Lelumoottoripyörän ominaisuusjoukko: Sisältää lisävarusteet; Kitkamoottoritoiminto; Seisontatuki; LED-näyttöosat; Valot; Liikkuva ohjaus/ohjaustanko; Musiikki; Avattava säilytystila (sivulaukut/takalaukku); Vedettävä mekanismi; Sisältää kuljettajahahmon; Ääni; Stuntti-/keulimistoiminto; Muuntuva; Vesileikkeihin soveltuva; Vedettävä; Muu
nl: Speelgoedmotor feature set: Inclusief accessoires; Frictiemotor; Standaard; Led-display-elementen; Verlichting; Bewegend stuur; Muziek; Te openen opbergruimte (zadeltassen/topkoffer); Pull-back-actie; Inclusief berijdersfiguur; Geluid; Stunt-/wheeliefunctie; Transformerend; Geschikt om mee in het water te spelen; Opwindactie; Overig
nb: Funksjonssett for lekemotorsykkel: Tilbehør inkludert; Friksjonsmotor; Støtte; LED-skjermelementer; Lys; Bevegelig styre; Musikk; Oppbevaring som kan åpnes (sidevesker/toppboks); Pull-back-funksjon; Førerfigur inkludert; Lyd; Stunt-/hjulingsfunksjon; Transformerende; Kompatibel med vannlek; Opptrekksfunksjon; Annet
da: Funktionssæt for legetøjsmotorcykel: Tilbehør medfølger; Friktionsmotor; Støttefod; LED-displayelementer; Lys; Bevægeligt styr/håndtag; Musik; Opbevaring, der kan åbnes (sidetasker/topboks); Tilbagetræksfunktion; Førerfigur medfølger; Lyd; Stunt-/wheelie-funktion; Transformerende; Kompatibel med vandleg; Optræksfunktion; Andet
pt-PT: Conjunto de funcionalidades da motocicleta de brinquedo: Acessórios incluídos; Ação de motor de fricção; Descanso; Elementos do ecrã LED; Luzes; Direção/guiador móvel; Música; Arrumação que abre (alforjes/top case); Ação de recuo; Figura de condutor incluída; Som; Função de acrobacias/cavalinho; Transformável; Compatível com brincadeira na água; Ação de dar à corda; Outro
pl: Zbiór funkcji zabawkowego motocykla: Akcesoria w zestawie; Napęd frykcyjny; Stopka; Elementy wyświetlacza LED; Światła; Ruchoma kierownica; Muzyka; Otwierany schowek (sakwy/kufer); Napęd typu pull-back; Figurka kierowcy w zestawie; Dźwięk; Funkcja jazdy na tylnym kole / akrobacji; Transformacja; Możliwość zabawy w wodzie; Napęd sprężynowy; Inne
lt-LT: Žaislinio motociklo funkcijų rinkinys: Pridedami priedai; Inercinis mechanizmas; Atraminė kojelė; LED ekrano elementai; Šviesos; Juda vairas / rankenos; Muzika; Atidaromi dėklai (šoniniai krepšiai / viršutinė daiktadėžė); Atitraukimo mechanizmas; Pridedama vairuotojo figūrėlė; Garsas; Kaskadinių triukų / važiavimo ant vieno rato funkcija; Transformuojamas; Tinka žaisti vandenyje; Prisukamas mechanizmas; Kita
it: Set di caratteristiche della motocicletta giocattolo: Accessori inclusi; Azione a frizione; Cavalletto; Elementi display a LED; Luci; Sterzo/manubrio mobile; Musica; Scomparti portaoggetti apribili (borse laterali/bauletto); Azione a retrocarica; Personaggio del pilota incluso; Suono; Funzione acrobazie/impennata; Trasformabile; Compatibile con giochi d'acqua; Azione a molla; Altro
sl-SI: Nabor lastnosti igralnega motorja: Vključeni dodatki; Frikcijski motor; Stojalo; Elementi zaslona LED; Luči; Premično krmilo/krmilo; Glasba; Prostori za shranjevanje, ki se odprejo (stranske torbe/kovček); Mehanizem na poteg nazaj; Vključena figura voznika; Zvok; Funkcija akrobacij / vožnje po zadnjem kolesu; Preoblikovanje; Združljivo z igro v vodi; Mehanizem na navijanje; Drugo
bg-BG: Комплект функции на играчка мотор: Включени аксесоари; Инерционен двигател; Стойка; Елементи с LED дисплей; Светлини; Движещ се волан/кормило; Музика; Отварящо се отделение (дисаги/куфар); Механизъм с издърпване назад; Включена е фигурка на ездач; Звук; Функция за каскади / каране на задна гума; Трансформиращ се; Съвместимост с игри с вода; Навиващ се механизъм; Друго
ko: 장난감 오토바이 기능 구성: 액세서리 포함; 프릭션 모터 액션; 킥스탠드; LED 디스플레이 요소; 조명; 움직이는 스티어링/핸들바; 음악; 열리는 수납장(새들백/탑 케이스); 풀백 액션; 라이더 피규어 포함; 사운드; 스턴트/윌리 기능; 변신 가능; 물놀이 호환; 태엽 액션; 기타
vi: Bộ đồ chơi xe máy có nhiều tính năng: Kèm phụ kiện; Hoạt động bằng động cơ ma sát; Chân chống; Thành phần màn hình LED; Đèn; Hệ thống lái/tay lái di chuyển được; Âm nhạc; Ngăn chứa mở được (túi hông/thùng sau); Cơ chế kéo lùi; Kèm nhân vật người lái; Âm thanh; Tính năng biểu diễn/bốc đầu; Biến hình; Tương thích để chơi dưới nước; Cơ chế dây cót; Khác
es: Características de la motocicleta de juguete: Accesorios incluidos; Acción de motor de fricción; Soporte; Elementos de pantalla LED; Luces; Dirección/manubrio móvil; Música; Almacenamiento que se abre (alforjas/maletero superior); Acción de retroceso; Figura de conductor incluida; Sonido; Función de acrobacias/caballito; Transformable; Compatible con juego acuático; Acción de cuerda; Otro
de: Funktionsumfang des Spielzeugmotorrads: Zubehör inklusive; Friktionsmotor; Ständer; LED-Anzeigeelemente; Beleuchtung; Bewegliche Lenkung/Lenker; Musik; Stauraum zum Öffnen (Satteltaschen/Topcase); Rückzugsmotor; Fahrerfigur inklusive; Ton; Stunt-/Wheelie-Funktion; Transformierbar; Kompatibel mit Wasserspielzeug; Aufziehfunktion; Sonstiges
pt-BR: Motocicleta de brinquedo conjunto de recursos: Acessórios incluídos; Ação com motor de fricção; Pé de apoio; Elementos de visor de LED; Luzes; Guidão/direção móvel; Música; Compartimento de armazenamento que abre (alforjes/baú); Ação de puxar para trás; Figura do motociclista incluída; Som; Recurso de acrobacia/empinar; Transformável; Compatível com brincadeiras com água; Mecanismo de dar corda; Outros
en: Toy motorcycle feature set: Accessories included; Friction motor action; Kickstand; LED display elements; Lights; Moving steering/handlebars; Music; Opening storage (saddlebags/top case); Pull-back action; Rider figure included; Sound; Stunt/wheelie feature; Transforming; Water play compatible; Wind-up action; Other
tr: Oyuncak motosiklet özellik seti: Aksesuarlar dahil; Sürtmeli motor mekanizması; Park ayağı; LED ekran detayları; Işıklar; Hareketli direksiyon/gidon; Müzik; Açılan depolama alanı (yan çantalar/arka çanta); Çek-bırak mekanizması; Sürücü figürü dahil; Ses; Akrobasi/ön kaldırma özelliği; Dönüşebilen; Su oyununa uygun; Kurmalı mekanizma; Diğer
ru: Набор функций игрушечного мотоцикла: Аксессуары в комплекте; Фрикционный механизм; Подножка; Светодиодные индикаторы; Подсветка; Подвижный руль/рулевое управление; Музыка; Открывающийся багажник (кофры/верхний кейс); Инерционный механизм; Фигурка водителя в комплекте; Звук; Функция трюков/езды на заднем колесе; Трансформируется; Подходит для игр в воде; Заводной механизм; Другое
zh-CN: 玩具摩托车功能套装: 随附配件; 惯性马达; 撑脚架; LED 显示元件; 灯光; 活动转向/把手; 音乐; 可开式储物区（边箱/尾箱）; 回力动作; 随附骑手人偶; 声音; 特技/前轮离地功能; 变形; 兼容水上游玩; 发条动作; 其他
fr: Caractéristiques de la moto jouet: Accessoires inclus; Action par moteur à friction; Béquille; Éléments d’affichage LED; Lumières; Direction/guidon mobile; Musique; Rangement ouvrant (sacoches/top case); Action à rétrofriction; Figurine de motard incluse; Son; Fonction cascade/roue arrière; Transformable; Compatible avec les jeux d’eau; Action à remontoir; Autre